【裁判字號】    95,易,380
【裁判日期】    950426
【裁判案由】    竊盜
【裁判全文】
臺灣臺南地方法院刑事判決               95年度易字第380號
公  訴  人  臺灣臺南地方法院檢察署檢察官
被      告  丙○○
                    （現於臺灣臺南看守所羈押中）
上列被告因竊盜案件，經檢察官提起公訴（九十五年度偵字第四
一一八號），被告就犯罪事實為有罪之陳述，經本院裁定進行簡
式審判程序後，判決如下：
    主      文
丙○○共同連續攜帶兇器、毀壞門扇、於夜間侵入住宅竊盜，處
有期徒刑拾月。扣案之螺絲起子壹支沒收。
    事      實
一、丙○○基於意圖為自己不法所有概括犯意，攜帶金屬材質所
    製，若持以行兇客觀上足對人之生命、身體、安全構成威脅
    ，為其所有具有危險性可供兇器使用之螺絲起子一支，連續
    於：(一)民國九十五年一、二月間某日夜間，在臺南市安南區
    之不詳住宅，以前開螺絲起子破壞該處門鎖後，侵入該處住
    宅內竊取他人之手機一支（序號000000000000
    000號）；(二)於九十五年二月十九日凌晨四時許，以前開
    螺絲起子破壞丁○○位於臺南縣永康市○○○路三三四號住
    處門鎖，進入屋內竊取電腦一部（含螢幕及主機）、手機二
    支及現金新臺幣（下同）一萬七千元，得手後將手機丟棄於
    不明處所，電腦則持至臺南市○○路與臨安路口之流動攤販
    出售，並將竊得及變賣贓物所得之現金花用殆盡；(三)於九十
    五年二月二十日上午六時許，與綽號「阿龍」之真實姓名年
    籍不詳之成年男子，以上開螺絲起子破壞甲○○所經營位於
    臺南市○○路○段一百二十號「惠敏檳榔攤」門鎖後，進入
    該檳榔攤內竊取現金五千元，七星、峰及大衛杜夫等牌之香
    菸約一、二十條等物，現金由其花用殆盡，香菸則分予「阿
    龍」食用。嗣於九十五年二月二十五日凌晨一時二十五分許
    ，在臺南市○○路與海佃路口，因行跡可疑，經警盤查，在
    其所駕駛之車號Ｄ三－二一九五號自小客車上，扣得上開螺
    絲起子一支，以及其上開所竊得之手機一支（序號0000
    00000000000號）、七星牌香菸六條及峰牌香菸
    三條等物，始查知上情。
二、案經臺南市警察局第三分局報告臺灣臺南地方法院檢察署檢
    察官偵查起訴。
    理      由
一、本件被告丙○○所犯為死刑、無期徒刑或最輕本刑為三年以
    上有期徒刑以外之罪，其於準備程序中就被訴事實為有罪之
    陳述，經法官告知簡式審判程序之旨，並聽取公訴人之意見
    後，爰依刑事訴訟法第二百七十三條之一第一項規定，裁定
    由受命法官獨任進行簡式審判程序，合先敘明。
二、上揭犯罪事實，業據被告丙○○於警詢、偵查中及本院審理
    時均坦承不諱，核與證人即被害人丁○○、甲○○於警詢指
    訴之情節大致相符，此外，復有臺南市警察局第三分局扣押
    書、臺南市警察局第三分局扣押物品目錄表、臺南市警察局
    第三分局贓物認領保管單及臺南市警察局第三分局丙○○竊
    案照片二幀、竊盜案搜索現場照片四幀等在卷可稽，並有螺
    絲起子一支、手機一支（序號0000000000000
    00）扣案可資佐證，綜上所查，被告自白核與事實相符，
    本件事證明確，被告犯行洵堪認定。
三、按刑法第三百二十一條第一項第三款之攜帶兇器加重竊盜罪
    ，係以行為人攜帶兇器竊盜為其加重條件，此所謂兇器，其
    種類並無限制，凡客觀上足對人之生命、身體、安全構成威
    脅，具有危險性之兇器均屬之，且祇須行竊時攜帶此種具有
    危險性之兇器為已足，並不以攜帶之初有行兇之意圖為必要
    （最高法院七十九年臺上字第五二五三號判例參照）；查扣
    案之螺絲起子係金屬材質所製作而質地堅硬，其形狀呈現銳
    角，若持以行兇，客觀上足以對人之身體、生命構成威脅，
    具有殺傷力，當屬刑法第三百二十一條第一項第三款所稱兇
    器之一種。復按毀壞門鎖行竊，應論以刑法第三百二十一條
    第一項第二款之毀壞安全設備加重竊盜罪，此處所謂門鎖，
    係指附加於門上之鎖而言，至於毀壞構成門之一部之鎖（如
    司畢靈鎖），則應認為毀壞門扇之加重竊盜罪。（最高法院
    七十四年臺上字第二四三號判決可資參照），查本案被告既
    係持螺絲起子撬開他人住宅之門鎖，衡之螺絲起子之設計既
    非持以開鎖，顯認被告以螺絲起子撬開他人構成門一部份之
    鎖進入屋內，即應以破壞門一部份之鎖之方式為之，其行為
    自符合刑法第三百二十一條第一項第二款毀壞門扇之規定。
    是核被告就犯罪事實欄(一)、(二)所為，均係犯刑法第三百二十
    一條第一項第一款、第二款、第三款之攜帶兇器、毀壞門扇
    、於夜間侵入住宅加重竊盜罪；核被告就犯罪事實欄(三)所為
    ，係犯刑法第三百二十一條第一項第二款、第三款之攜帶兇
    器、毀壞門扇加重竊盜罪。被告就上開犯罪事實欄(三)部分之
    犯行，與綽號「阿龍」之真實姓名年籍不詳之成年男子有犯
    意聯絡及行為分擔，應依刑法第二十八條規定，論以共同正
    犯。被告先後多次竊盜犯行，時間緊接，構成要件相同，顯
    係基於概括犯意反覆為之，應依連續犯之規定論以情節較重
    之攜帶兇器、毀壞門扇、於夜間侵入住宅加重竊盜罪，並依
    法加重其刑。爰審酌被告犯罪之動機、目的、手段、竊盜所
    得財物價值、智識程度、生活狀況，以及被告犯罪後坦承犯
    行態度良好等一切情狀，量處如主文所示之刑。另扣案之螺
    絲起子一支，為被告所有供其行竊所用之物，業據被告供明
    在卷，爰併依刑法第三十八條第一項第二款之規定宣告沒收
    。至扣案之手機一支（序號00000000000000
    0號）、七星牌香菸六條及峰牌香菸三條等物，雖係被告竊
    盜所得之財物，然被害人仍得依法請求返還，被告並未取得
    所有權，依法自不得諭知沒收，附此敘明。
據上論斷，應依刑事訴訟法第二百七十三條之一、第二百九十九
條第一項前段，刑法第二十八條、第五十六條、第三百二十一條
第一項第一款、第二款、第三款、第三十八條第一項第二款，判
決如主文。
本案經檢察官乙○○到庭執行職務。
中    華    民    國    95    年    4     月    26    日
                     刑事第九庭  法  官  楊  佳  祥
以上正本證明與原本無異。
如不服本判決，應於收受送達後10日內向本院提出上訴書狀（應
附繕本）。
                                 書記官  顏  惠  華
中    華    民    國    95    年    4     月    26    日
附錄本案論罪科刑法條全文：
刑法第三百二十一條：
犯竊盜罪而有下列情形之一者，處六月以上五年以下有期徒刑：
一、於夜間侵入住宅或有人居住之建築物、船艦，或隱匿其內而
    犯之者。
二、毀越門扇、牆垣或其他安全設備而犯之者。
三、攜帶兇器而犯之者。
四、結夥三人以上而犯之者。
五、乘火災、水災或其他災害之際而犯之者。
六、在車站或埠頭而犯之者。
前項之未遂罰之。


司法院資訊處製作；財團法人民間司法改革基金會備份。
